臺灣臺南地方法院刑事判決　　　　　　　100年度訴字第532號
公　訴　人　臺灣臺南地方法院檢察署檢察官
被　　　告　陳見智
上列被告因違反毒品危害防制條例案件，經檢察官提起公訴（10
0年度撤緩毒偵字第57號），被告於審理期日就被訴事實為有罪
陳述，本院聽取當事人之意見後，經合議庭裁定進行簡式審判程
序，並判決如下：
    主  文
陳見智施用第一級毒品，累犯，處有期徒刑捌月，盛裝第一級毒
品之外包裝袋壹個，沒收；又施用第二級毒品，累犯，處有期徒
刑肆月，扣案之第二級毒品甲基安非他命（驗後淨重為零點零零
玖公克）沒收銷燬之，扣案之玻璃球、塑膠管各壹個、分裝袋伍
個、盛裝前揭第二級毒品之外包裝袋壹個，均沒收。應執行有期
徒刑拾月，扣案之第二級毒品甲基安非他命（驗後淨重為零點零
零玖公克）、玻璃球、塑膠管各壹個、分裝袋伍個、盛裝前揭第
一、二級毒品之外包裝袋各壹個，均沒收。
    事  實
一、陳見智曾於民國96年間，因犯竊盜案件，經臺灣臺南地方法
    院判處應執行有期徒刑9月，嗣再經裁定減刑為有期徒刑4月
    又15日確定，於96年10月24日執行完畢；又於96年間，因施
    用毒品案件，經臺灣臺南地方法院裁定令入勒戒處所施以觀
    察、勒戒後，因認無繼續施用毒品之傾向，於96年7月19日
    執行完畢並釋放出所，詎陳見智猶未戒絕毒癮，復基於施用
    第一級毒品之犯意，於99年8月12日20時許，在臺南市○里
    區○○路591巷14號住處，以將海洛因摻入香煙內吸食之方
    式，施用第一級毒品海洛因1次；其又另行基於施用第二級
    毒品之犯意，於99年8月13日16時30分許，在臺南市佳里區
    大潤發賣場停車場內，以將甲基安非他命放入玻璃球、塑膠
    管內，再以火燒烤吸食煙霧之方式，施用第二級毒品甲基安
    非他命1次。嗣於99年8月13日17時13分許，在臺南市○○區
    ○道一號高速公路北向280公里處為警查獲，並扣得第一級
    毒品海洛因1小包（驗前淨重為0.006公克，驗後檢體用罄）
    、第二級毒品甲基安非他命1小包（驗後淨重為0.009公克）
    、玻璃球、塑膠管各1個及分裝袋5個。
二、案經內政部警政署國道公路警察局第四警察隊報請臺灣臺南
    地方法院檢察署檢察官偵查起訴。
    理  由
一、本件被告陳見智所犯為死刑、無期徒刑、最輕本刑為三年以
    上有期徒刑以外之罪，亦非屬高等法院管轄之第一審案件，
    其於準備程序進行中，先就被訴事實為有罪之陳述，經法官
    告知簡式審判程序之旨，並聽取公訴檢察官之意見後，依刑
    事訴訟法第273條之1第1項、第273條之2等規定，裁定由受
    命法官獨任進行簡式審判程序，且不受同法第159條第1項、
    第161條之2、第161條之3、第163條之1及第164條至第170條
    所規定證據能力認定及調查方式之限制，合先敘明。
二、前開事實，業經被告陳見智於本院審理時自白不諱，而被告
    於99年8月14日0時5分經其同意後為警所採集之尿液，經送
    往長榮大學以酵素免疫分析法EIA篩檢及氣相層析質譜儀GC
    ／MS檢驗之結果，確呈現嗎啡及甲基安非他命之陽性反應，
    此有送驗尿液個案名冊對照表、長榮大學確認報告各1份（
    警卷第21頁、偵查卷第34頁參見）。此外，並有疑似海洛因
    之白色粉末1包、疑似甲基安非他命之白色結晶1包，及玻璃
    球、塑膠管各1個及分裝袋5個等物扣案可證。此外，前揭疑
    似海洛因之白色粉末1包、疑似甲基安非他命之白色結晶1包
    ，經送往高雄市立凱旋醫院鑑定之結果，確認即為第一級毒
    品海洛因（驗前淨重為0.006公克，驗後檢體用罄）及第二
    級毒品甲基安非他命（驗後淨重為0.009公克）無誤，此有
    該院99年10月18日、100年6月28日濫用藥物成品檢驗鑑定書
    各1份在卷可稽（偵查卷第11頁、本院卷第16頁參見）。再
    按海洛因、甲基安非他命係由嗎啡、甲基安非他命經化學合
    成而製得，經施用進入人體後，因代謝而分解又生成嗎啡、
    甲基安非他命，因此施用海洛因、甲基安非他命後，由尿液
    檢驗結果仍為嗎啡、甲基安非他命反應。是以，被告自白於
    前揭時間、地點施用第一、二級毒品海洛因、甲基安非他命
    各1次，而其採尿化驗之結果亦呈現施用海洛因、甲基安非
    他命後之代謝物即嗎啡、甲基安非他命陽性反應，乃屬科學
    上合理之現象，足認被告前揭任意性之自白核與事證相符，
    應堪採信。是被告於受上揭觀察、勒戒完畢並釋放後之5年
    內，再犯本件毒品危害防制條例第10條第1、2項之罪，依法
    均應予以追訴。是本件事證明確，被告上揭犯行均堪以認定
    。
三、核被告所為，各係犯毒品危害防制條例第10條第1項、第2項
    之施用第一、二級毒品罪。又被告各持有第一、二級毒品並
    進而施用，其持有之低度行為應為施用之高度行為所吸收，
    均不另論罪。此外，被告所犯上開二罪間，因犯意個別，行
    為殊異，應予分論併罰。再查，被告前有如犯罪事實欄之論
    罪科刑紀錄，此亦有臺灣高等法院被告前案紀錄表1份附卷
    足憑，故被告於受徒刑執行完畢後，5年內故意再犯本件有
    期徒刑以上之罪，依刑法第47條第1項規定，均構成累犯，
    應各依法加重其刑。又本件並無因被告供出毒品來源因而查
    獲其他正犯或共犯之情形，有本院公務電話紀錄表1份在卷
    可稽（本院卷第14頁參見），是並無毒品危害防制條例第17
    條第1項之適用，亦併此敘明。茲審酌被告前曾因施用毒品
    經法院送觀察、勒戒執行完畢後，卻仍不思戒絕毒癮、革除
    惡習，顯未能深切悔改並記取教訓，惟念及被告施用毒品之
    犯行，在本質上乃屬自我戕害身心健康之行為，及其犯後尚
    知坦承犯行，態度非惡，兼衡其為國中畢業，入監前無業、
    未婚、及其犯罪之動機、手段等一切情狀，認檢察官之具體
    求刑尚屬妥適，爰各量處如主文所示之刑，並定其應執行之
    刑，以資懲戒。
四、按查獲之海洛因、甲基安非他命分別係屬第一、二級毒品，
    不問屬於犯人與否，均應沒收銷燬之，此毒品危害防制條例
    第2條第2項第1、2款、第18條第1項前段分別定有明文。故
    本件扣案之第二級毒品甲基安非他命（驗後淨重為0.009公
    克），自應依前揭之規定，宣告沒收併銷燬之。至第一級毒
    品海洛因，經送鑑定後因檢體已全數用罄，是無再諭知沒收
    銷燬之必要，先此敘明。另盛裝前揭第一級毒品之空包裝袋
    1個，為被告所有，供其犯施用第一級毒品預備所用之物，
    此外，盛裝前揭第二級毒品之空包裝袋1個、玻璃球、塑膠
    管各1個及分裝袋5個，均為被告所有，且分別為其犯施用第
    二級毒品所用或預備所用之物，業據被告供承在卷（本院卷
    第27頁背面參見），爰依刑法第38條第1項第2款之規定，均
    宣告沒收。
五、據上論斷，應依刑事訴訟法第273條之1第1項、第299條第1
    項前段，毒品危害防制條例第10條第1項、第2項、第18條第
    1項前段，刑法第11條前段、第47條第1項、第38條第1項第2
    款、第51條第5款，判決如主文。
本案經檢察官王誠到庭執行職務。
中    華    民    國   100    年    8     月    31    日
                  刑事第六庭  法  官  林臻嫺
以上正本證明與原本無異。
如不服本判決應於收受本判決後10日內向本院提出上訴書狀，並
應敘述具體理由。其未敘述上訴理由者，應於上訴期間屆滿後20
日內向本院補提理由書狀（均須按他造當事人之人數附繕本）「
切勿逕送上級法院」。
                              書記官  洪培綺
中    華    民    國   100    年    8     月    31    日
附錄本案論罪科刑法條全文：
毒品危害防制條例第10條
施用第一級毒品者，處 6 月以上 5 年以下有期徒刑。
施用第二級毒品者，處 3 年以下有期徒刑。